【裁判字號】    92,交抗,564
【裁判日期】    920827
【裁判案由】    聲明異議
【裁判全文】
臺灣高等法院臺中分院刑事裁定                    九十二年度交抗字第五六四號
    抗告人即
    受處分人  甲○○
右列抗告人因違反道路交通管理條例聲明異議案件，不服臺灣南投地方法院中華民國
九十二年五月二十七日裁定（九十二年度交聲字第八一號），提起抗告，本院裁定如
左：
    主     文
抗告駁回。
    理     由
一、原審裁定以：１、本件受處分人即異議人（即抗告人）甲○○聲明異議意旨略以
    ：伊於民國九十二年二月二十二日四時十七分，駕駛車牌號碼ＣＮ─０４４２號
    自小客車，行經國道三號公路名間交流道前，因飲用含有酒精成分之飲料，車行
    至名間交流道時，自覺體力無法繼續駕駛，而自行停車在路肩睡覺，舉發警員查
    獲伊停車在路肩睡覺時，未能證明伊自飲酒處至停車處之駕駛期間有無法駕駛之
    情況，即以認定異議人酒後駕車，製單舉發實有失當，為此聲明異議請求撤銷原
    處分云云。２、按汽車駕駛人有飲用酒類或其他類似物後其吐氣所含酒精濃度超
    過每公升○‧二五毫克或血液中酒精濃度超過百分之○‧○五以上者，不得駕車
    。汽車駕駛人，駕駛汽車經測試定酒精濃度超過規定標準者，處新台幣一萬五千
    元以上六萬元以下罰鍰，並當場禁止其駕駛及吊扣其駕駛執照一年。道路交通安
    全規則第一百十四條第二款、道路交通管理處罰條例第三十五條第一項第一款分
    別定有明文。３、經查本件異議人於右記時地，因事前飲用含有酒精之飲料，而
    無法繼續駕駛，遂停車在車內睡覺，經執勤警員發現，並查看、叫醒異議人後，
    因其身上有酒味，遂對異議人以酒精測定器測得其呼氣中酒精濃度為每公升○．
    三二毫克，而當場製單舉發一情，為異議人所自承，且有酒精測試紙、內政部警
    政署國道公路警察局九十二年二月二十二日公警局交字第Ｚ00000000號
    舉發違反道路交通事件通知單、內政部警政署國道公路警察局第七警察隊九十二
    年四月一日公警國七交訴字第○九二○○○○四二八號函等在卷可稽；參以異議
    人於前開為警查獲時，距其飲用含有酒精成分之飲料之時間，更較停車之時距飲
    用含有酒精成分之飲料時間相隔較久，而其為警查獲時之飲酒後吐氣酒精濃度仍
    高達每公升○．三二毫克，依經驗法則可推知其於停車前，呼氣中之酒精濃度定
    然高於查獲時之酒精濃度，是其駕駛上開小客車至前揭停車地點之期間，其呼氣
    酒精濃度顯然高於每公升○．三二毫克而確已超過規定標準，依法自已不得再駕
    駛汽車，其於酒後吐氣中之酒精濃度已逾規定標準，猶強行駕駛汽車，於法即屬
    有違。綜上所述，本件異議人於上揭時、地確有酒精濃度超過規定標準猶駕駛汽
    車之交通違規行為足以認定。原處分機關之裁處，核無不當，因而維持原處分機
    關之裁處，駁回抗告人異議之聲明，經核尚無不合。抗告意旨略以：抗告人遭警
    舉發當時係停車休息狀態，無任何產生公共危險或不法之可能，該執勤警員強行
    酒測，程序上亦有失當，所為處分應屬無效等語。惟查抗告人為警查獲時之飲酒
    後吐氣酒精濃度仍高達每公升○．三二毫克，而酒精在人體內經代謝作用，經過
    時間愈久酒精含量愈為減少，此自常人之經驗法則不難得知。抗告人飲酒後駕駛
    汽車至被查獲之現場停車休息，已經過相當時間，其呼吸吐氣酒精濃度仍高達每
    公升○．三二毫克，足見其駕駛上開小客車至前揭停車地點之期間，其呼氣酒精
    濃度顯然高於每公升○．三二毫克而確已超過規定標準，故本件抗告為無理由，
    應予駁回。
二、據上論斷，應依道路交通案件處理辦法第二十六條，刑事訴訟法第四百十二條，
    裁定如主文。
中      華      民      國      九十二  年      八      月      二十七  日
                                臺灣高等法院臺中分院交通法庭
                                    審判長法  官  李  文  雄
                                          法  官  邱  顯  祥
                                          法  官  陳  秀  
右正本證明與原本無異。
不得再抗告。
                                          書記官  江  玉  萍
中      華      民      國      九十二  年      八      月      二十八  日
                                                                        Ａ


司法院資訊處製作；財團法人民間司法改革基金會備份。
